Minutes et répertoires du notaire Léon Émile BUCAILLE, 2 janvier 1910 - 3 février 1937 (étude XXXIV)
Archives nationales (France)
- Minutes de Léon Émile BUCAILLE, 2 janvier 1910 - 3 février 1937; MC/ET/XXXIV/1600 - MC/ET/XXXIV/1873
  - Minutes. 1911, janvier - février, janvier - février 1911; MC/ET/XXXIV/1608
    - Notoriété après décès d'Émilie Élisabeth Reboul, propriétaire, demeurant 4, rue Mayran, veuve de Charles Laurent Soyer., 8 février 1911; MC/ET/XXXIV/1608
      notoriété; Mayran (rue); Reboul, Émilie Élisabeth; Soyer, Charles Laurent
    - Partage de la succession de Pauline Wittmann, rentière, demeurant 16, rue de l'Arcade, veuve d'Étienne Joseph Poulenc., 10 février 1911 - 29 décembre 1911; MC/ET/XXXIV/1608
      À la suite: complément d'origine de propriété, 4 mars 1911; réitération d'emploi par madame Leplatre, 29 décembre 1911.
      partage; Arcade (rue de l'); Wittmann, Pauline; Poulenc, Étienne Joseph
    - Délivrance de legs par les héritiers de Pauline Wittmann, rentière, demeurant 16, rue de l'Arcade, veuve d'Étienne Joseph Poulenc., 10 février 1911 - 13 février 1911; MC/ET/XXXIV/1608
      À la suite: décharge de legs, 13 février 1911.
      délivrance de legs; Arcade (rue de l'); Wittmann, Pauline; Poulenc, Étienne Joseph
    - Cession de bail par Alfred Achille Gamain, ingénieur électricien, et Marie Louise Soufflet, son épouse, tous deux demeurant à Levallois-Perret, à la Société Ingelaere et Croux., 10 février 1911; MC/ET/XXXIV/1608
      cession; bail; ingénieur; électricien; Levallois-Perret (Hauts-de-Seine); Gamain, Alfred Achille; Soufflet, Marie Louise
    - Prorogation de bail par Herminie Marie Victorine Bierry, rentière, demeurant 42, rue Vignon, veuve d'Antoine Léon Viat, à Angel Farrando, tailleur d'habits, demeurant 79, rue du Faubourg-Saint-Honoré., 15 février 1911 - 13 mars 1914; MC/ET/XXXIV/1608
      À la suite: prorogation, 13 mars 1914.
      bail; tailleur d'habits; Vignon (rue); Faubourg-Saint-Honoré (rue du); Bierry, Herminie Marie Victorine; Viat, Antoine Léon; Farrando, Angel
    - Vente par Jules Germain Maloteau, baron de Guerne, et Madeleine Marie Joséphine Cyprienne Kolb-Bernard, son épouse, tous deux demeurant 6, rue de Tournon, à l'abbé Jules Edme Millot, vicaire général de Versailles, demeurant à Versailles., 16 février 1911; MC/ET/XXXIV/1608
      acte de vente; Versailles (Yvelines); Tournon (rue de); abbé; Maloteau de Guerne, Jules Germain; Kolb-Bernard, Madeleine Marie Joséphine; Millot, Jules Edme
    - Dépôt judiciaire du testament de Pierre Charles Mourlot, demeurant à Frétigney., 17 février 1911; MC/ET/XXXIV/1608
      dépôt de pièces; testament; Fretigney-et-Velloreille (Haute-Saône); Mourlot, Pierre Charles
    - Cession de bail par Clara Irma Bermont, bijoutière, demeurant 6, place des Écoles, à Gabrielle Laurence Bermont, bijoutière, demeurant 158, rue de Rivoli, et acceptation par Henri Jean Urbain de la Croix et Isabelle Émilie Marie Audiffred, son épouse, tous deux demeurant 4, rue du Luxembourg., 18 février 1911 - 9 mars 1914; MC/ET/XXXIV/1608
      À la suite: cession à monsieur Rivernale, 9 mars 1914.
      cession; bail; Ecole (place de l'); Rivoli (rue de); Luxembourg (rue du); Bermont, Clara Irma; Bermont, Gabrielle Laurence; Croix, Henri Jean Urbain de la; Audiffred, Isabelle Émilie Marie
    - Décharge de legs par la société La Bienfaisance israélite à la succession d'Ernest Lyon, rentier, demeurant 3, rue du Colisée., 21 février 1911; MC/ET/XXXIV/1608
      décharge; Colisée (rue du); Lyon, Ernest
    - Notoriété après décès de Marie Jacques Alexandre Émile Millot, architecte, demeurant 36, boulevard Saint-Germain., 21 février 1911; MC/ET/XXXIV/1608
      notoriété; architecte; Saint-Germain (boulevard); Millot, Marie Jacques Alexandre Émile
    - Donation par Camille Emma Dreyfous à Paul Nathan, directeur de la société "Le Ripolin", son époux, tous deux demeurant 98, rue de Miromesnil., 22 février 1911; MC/ET/XXXIV/1608
      donation; Miromesnil (rue de); Dreyfous, Camille Emma; Nathan, Paul
    - Donation par Paul Nathan, directeur de la société "Le Ripolin" à Camille Emma Dreyfous, son épouse, tous deux demeurant 98, rue de Miromesnil., 22 février 1911; MC/ET/XXXIV/1608
      donation; Miromesnil (rue de); Nathan, Paul; Dreyfous, Camille Emma
    - Compte d'exécution testamentaire et compte complémentaire de Victoire Irma Alaret-Solier., 22 février 1911; MC/ET/XXXIV/1608
      compte d'exécution testamentaire; Alaret-Solier, Victoire Irma
    - Notoriété après décès de Paul Jean Marie Léon Baissac, commissaire de police, demeurant 8 bis, rue Sarrette., 23 février 1911; MC/ET/XXXIV/1608
      notoriété; Sarrette (rue); policier; Baissac, Paul Jean Marie Léon
    - Contrat de mariage entre René Eugène Mourzelas, architecte, demeurant 58, rue de Clichy, et Germaine Olga Félida Porre, sans profession, demeurant 41, rue des Martyrs., 23 février 1911 - 18 mars 1911; MC/ET/XXXIV/1608
      À la suite: dépôt de la copie de l'acte de mariage, 18 mars 1911.
      contrat de mariage; architecte; Clichy (rue de); Martyrs (rue des); Mourzelas, René Eugène; Porre, Germaine Olga Félida
    - Dépôt de décharges concernant Victor Laurent Loiseau., 23 février 1911; MC/ET/XXXIV/1608
      dépôt de pièces; décharge; Loiseau, Victor Laurent
    - Cession de bail par Alfred Jules Angot, coiffeur, demeurant 142, rue de Courcelles, à Léon Auguste Escariot, coiffeur, demeurant 11, rue des Bauches., 24 février 1911; MC/ET/XXXIV/1608
      cession; bail; coiffeur; Courcelles (rue de); Bauches (rue des); Angot, Alfred Jules; Escariot, Léon Auguste
    - Procuration par Julie Louise Marie, dite en famille Anna, Alavoine à Joseph Pierre Guillaume Albert Martin, sans profession, son époux, tous deux demeurant à Carrières., 24 février 1911; MC/ET/XXXIV/1608
      procuration; Carrières-sur-Seine (Yvelines); Alavoine, Julie Louise Marie; Martin, Joseph Pierre Guillaume Albert
    - Cession de nue-propriété par Edmond Henri Moreau, propriétaire, demeurant à Chaville, à la compagnie d'assurances sur la vie "La France"., 25 février 1911; MC/ET/XXXIV/1608
      cession; Chaville (Hauts-de-Seine); Moreau, Edmond Henri
    - Vente par Auguste Thomas, propriétaire, demeurant à Asnières, à Eugène Perbal, caissier, demeurant aussi à Asnières., 27 février 1911; MC/ET/XXXIV/1608
      acte de vente; Thomas, Auguste; Perbal, Eugène; Asnières-sur-Seine (Hauts-de-Seine)
  - Minutes. 1911, mars, mars 1911; MC/ET/XXXIV/1609
    - Vente mobilière à titre de dation en paiement par Georges Lucien Deschamps, ancien commissaire-priseur, à Lucie Louise Langangne, son épouse, tous deux demeurant 52, boulevard Malesherbes., 1er mars 1911; MC/ET/XXXIV/1609
      Date de création de la notice: 2017 (N. Denis)
      acte de vente; Deschamps, Georges Lucien; Langangne, Lucie Louise; commissaire-priseur; Malesherbes (boulevard)
    - Bail d'une boutique dépendant d'une maison par Désiré Auguste Ledoux, propriétaire, demeurant Saint-Maur-des-Fossés, à Julien Labatut, coiffeur, et Louise Maxant, son épouse, tous deux demeurant 32, rue de Montmorency., 6 mars 1911; MC/ET/XXXIV/1609
      bail; coiffeur; Montmorency (rue de); Saint-Maur-des-Fossés (Val-de-Marne); Ledoux, Auguste; Labatut, Julien; Maxant, Louise
    - Cession de bail par Alphonsine Louise Letailleur, sans profession, veuve d'Émile Louise Lamory, demeurant 32, rue de Montmorency, à Maurice Lamory, crémier-fruitier, et Catherine Boutigne, son épouse, tous deux demeurant 32, rue de Montmorency, et prorogation dudit bail par Désiré Auguste Ledoux, propriétaire, demeurant Saint-Maur-des-Fossés., 6 mars 1911; MC/ET/XXXIV/1609
      cession; bail; Letailleur, Alphonsine Louise; Lamory, Émile Louis; Lamory, Maurice; Boutigne, Catherine; Ledoux, Désiré Auguste; commerçant; Montmorency (rue de); Saint-Maur-des-Fossés (Val-de-Marne)
    - Procuration par Émile Poulenc, propriétaire, demeurant 47, rue du Faubourg-Saint-Honoré, à Auguste Laurent Joseph Garriguenc, architecte, demeurant 22, rue Lavoisier., 6 mars 1911; MC/ET/XXXIV/1609
    - Autorisation d'acceptation de donation par Pierre Maxime André Bonnefoit, ferblantier, demeurant 89, rue de Provence, à Marie Estelle Gally, son épouse., 8 mars 1911; MC/ET/XXXIV/1609
      Bonnefoit, Pierre Maxime André; Gally, Marie Estelle; Provence (rue de)
    - Quittance par les héritiers de Pierrette Vouillon, propriétaire, demeurant 27, avenue du Pont de Flandre, veuve de Claude Benoît Marcelat, à Lucien Jean-Baptiste Hubert, ingénieur agronome, demeurant 114, rue du Bac., 9 mars 1911; MC/ET/XXXIV/1609
      quittance; ingénieur; Vouillon, Pierrette; Marcelat, Claude Benoît; Hubert, Lucien Jean-Baptiste; Pont-de-Flandre (avenue du); Bac (rue du)
    - État liquidatif de la succession du vicomte Marie Jacques Henri Ramey de Sugny., 9 mars 1911 - 18 mars 1912; MC/ET/XXXIV/1609
      À la suite: procès-verbal de lecture, 9 mars 1911; dépôt de décharge de mandat du sieur Sugny, 18 mars 1912.
      Ramey de Sugny, Marie Jacques Henri
    - Compte complémentaire de la succession de Mina Bienvenue de Velay, épouse du baron Sébastien David Guillaume de Neufville., 9 mars 1911; MC/ET/XXXIV/1609
      compte; Velay, Mina Bienvenue de; Neufville, Sébastien David Guillaume de
    - Dépôt du procès-verbal d'assemblée générale de la compagnie d'assurances maritimes dite "Comptoir maritime" (prorogation de la société)., 11 mars 1911 - 14 mai 1918; MC/ET/XXXIV/1609
      À la suite: dépôt des pièces de publication, 14 mai 1918.
      dépôt de pièces; procès-verbal
    - Inventaire après décès de Marie Jacques Alexandre Émile Millot, architecte, demeurant 36, boulevard Saint-Germain., 15 mars 1911; MC/ET/XXXIV/1609
      inventaire après décès; architecte; Saint-Germain (boulevard); Millot, Marie Jacques Alexandre Émile
    - Dépôt de délibération du conseil d'administration de la compagnie d'assurances "La Parisienne" nommant directeur Georges Bocquet, propriétaire, demeurant 4, rue de la Bourse., 16 mars 1911; MC/ET/XXXIV/1609
      dépôt de pièces; délibération; Bourse (rue de la); Bocquet, Georges
    - Procuration par la compagnie d'assurances maritimes dite "La Parisienne" à Camille de Bernardy de Sigoyer, Édouard Nathaniel Jacques de Bethmann et Jacques Lasserre-Brisson., 16 mars 1911; MC/ET/XXXIV/1609
      procuration; Bernardy de Sigoyer, Camille de; Bethmann, Édouard Nathaniel Jacques de; Lasserre-Brisson, Jacques
    - Notoriété après décès de Gustave François Auguste Déroullède, rentier demeurant à Ermont., 17 mars 1911; MC/ET/XXXIV/1609
      notoriété; Déroullède, Gustave François Auguste; Ermont (Val-d'Oise)
    - Procuration par Herminie Marie Victorine Bierry, rentière, demeurant 42, rue Vignon, veuve d'Antoine Léon Viat, à Ludovic Félix Grandel, receveur de rentes, demeurant 7, rue de Laborde., 17 mars 1911; MC/ET/XXXIV/1609
      procuration; Bierry, Herminie Marie Victorine; Viat, Antoine Léon; Grandel, Ludovic Félix; Vignon (rue); Laborde (rue de)
    - Dépôt judiciaire du testament de Caroline Sée, propriétaire, demeurant 8, rue de Châteaudun, veuve de Heymann dit Henri Bloch., 17 mars 1911; MC/ET/XXXIV/1609
      dépôt de pièces; testament; Sée, Caroline; Bloch, Heymann; Châteaudun (rue de)
    - Cession de bail par Adèle Turbé, teinturière, demeurant 142, rue de Courcelles, veuve d'Abel Émile Coquant, à Noémie Coquant, célibataire majeure, demeurant 52, rue de l'Arbre-Sec (voir bail des 24 octobre et 10 novembre 1902)., 17 mars 1911; MC/ET/XXXIV/1609
      cession; bail; teinturier blanchisseur; Courcelles (rue de); Arbre-Sec (rue de l'); Turbé, Adèle; Coquant, Abel Émile; Coquant, Noémie
    - Sous-location par la société Brooklyn-Daily-Eagle à Alexander Montgomery Thackara, ingénieur, demeurant 9, rue Chalgrin, et Guy Louis Tinkham, ingénieur, demeurant 5, rue des Capucines (voir bail du 7 octobre 1910)., 17 mars 1911; MC/ET/XXXIV/1609
      ingénieur; Chalgrin (rue); Capucines (rue des); Thackara, Alexander Montgomery; Tinkham, Guy Louis
    - Sous-location par Achille Tisserand, commissionnaire d'expéditeur, demeurant 82, avenue Parmentier, à la société des Écrémeuses Alfa-Laval, représenté par son administrateur délégué, Henri Hector Mac Coll, négociant, demeurant 66, avenue Parmentier, et acceptation par la compagnie d'assurances sur la vie "La France" (voir bail des 15 et 21 avril 1898)., 17 mars 1911; MC/ET/XXXIV/1609
      Tisserand, Achille; Mac Coll, Henri Hector; administrateur; Parmentier (avenue)
    - Donation à titre de partage anticipé par Émile Deutsch de la Meurthe, industriel, et Louise Thérèse Henriette Halphen, son épouse, tous deux demeurant 54, rue d'Iéna, à leurs enfants., 18 mars 1911 - 27 janvier 1914; MC/ET/XXXIV/1609
      À la suite: 4 constatations d'emploi concernant les enfants Deutsch de la Meurthe, 27 janvier 1914.
      donation; partage; Iéna (rue d'); Deutsch de la Meurthe, Émile; Halphen, Louise Thérèse Henriette
    - Constatation et acceptation d'emploi par Marie Pierre Augustin Gibert, propriétaire, et Pauline Jenny Accary, son épouse, tous deux demeurant 32 bis, boulevard Haussmann., 20 mars 1911 - 7 avril 1913; MC/ET/XXXIV/1609
      À la suite: autre constatation, 21 octobre 1912; autre constatation, 7 avril 1913.
      Gibert, Marie Pierre Augustin; Accary, Pauline Jenny; Haussmann (boulevard)
    - Réitération de cession de bail par Onésime Guibert, restaurateur et Clémence Teillet, son épouse, tous deux demeurant 16, rue du Faubourg-Saint-Denis et Joseph Dupy, marchand de vins et restaurateur, et Barbe Augustine Campenon, son épouse, tous deux demeurant 23, rue de Ponthieu, et acceptation par Louise Amélie Fabrègue, propriétaire, demeurant 23, rue de Ponthieu, veuve de Jean Armand Febvre, et Berthe Adolphine Fabrègue, aussi propriétaire, demeurant aussi 23, rue de Ponthieu, veuve d'Henri Louis Camille Boudaille., 21 mars 1911; MC/ET/XXXIV/1609
      bail; Guibert, Onésime; Teillet, Clémence; Dupy, Joseph; Campenon, Barbe Augustine; Fabrègue, Louise Amélie; Febvre, Jean Armand; Fabrègue, Berthe Adolphine; commerçant; restaurateur; Boudaille, Henri Louis Camille; Faubourg-Saint-Denis (rue du); Ponthieu (rue de)
    - Contrat de mariage entre Jean Pierre Béliard, notaire demeurant à Reims, et Eugénie Henriette Marie Fourcy, sans profession, demeurant 2, rue d'Ulm., 22 mars 1911; MC/ET/XXXIV/1609
      contrat de mariage; notaire; Béliard, Jean Pierre; Fourcy, Eugénie Henriette Marie; Ulm (rue d'); Reims (Marne)
    - Bail d'une boutique par la compagnie d'assurance sur la vie "La France" à Auguste Fossier, marchand de cycles, et Marthe Fournier, son épouse, demeurant tous deux 22, rue Brochant., 24 mars 1911; MC/ET/XXXIV/1609
      bail; Brochant (rue); commerçant; Fossier, Auguste; Fournier, Marthe
    - Bail par Joseph Casimir Gaston Faure, propriétaire, et Marguerite Marie, dite Laurence, Baron, son épouse, tous deux demeurant 2, avenue Alphand, à Léon Albert Bredontiot, marchand d'articles de voyage et maroquinerie, et Louise Olympe Surault, son épouse, tous deux demeurant 93, boulevard Haussmann., 25 mars 1911; MC/ET/XXXIV/1609
      bail; commerçant; Alphand (avenue); Haussmann (boulevard); Faure, Joseph Gaston Casimir; Baron, Marguerite Marie; Bredontiot, Léon Albert; Surault, Louise Olympe
    - Procuration par Marthe Flore Christine Lorget, propriétaire, demeurant 8, square de La-Tour-Maubourg, veuve de Marie Paul Debron, à François Henri Bucher, clerc de notaire, demeurant 11, rue Roquépine., 25 mars 1911; MC/ET/XXXIV/1609
      procuration; clerc de notaire; La-Tour-Maubourg (square de); Roquépine (rue); Lorget, Marthe Flore Christine; Debron, Marie Paul; Bucher, François Henri
    - Donation par Joseph Auguste Bourdariat, propriétaire, à son épouse Anaïs Louise de Marguerie, tous deux demeurant 77, boulevard Malesherbes., 25 mars 1911; MC/ET/XXXIV/1609
      donation; Malesherbes (rue); Marguerie, Anaïs Louise de; Bourdariat, Joseph Auguste
    - Donation par Anaïs Louise de Marguerie à son époux, Joseph Auguste Bourdariat, propriétaire, tous deux demeurant 77, boulevard Malesherbes., 25 mars 1911; MC/ET/XXXIV/1609
    - Prorogation de bail par Herminie Marie Victorine Bierry, rentière, demeurant 42, rue Vignon, veuve d'Antoine Léon Viat, au profit d'Henri Garnier, marchand de vins et restaurateur, et Louise Chatelain, son épouse, tous deux demeurant 6, rue de Surène., 27 mars 1911 - 5 mai 1914; MC/ET/XXXIV/1609
      À la suite: cession de bail par monsieur et madame Garnier à monsieur et madame Bouché, 5 mai 1914.
      bail; restaurateur; commerçant; Vignon (rue); Surène (rue de); Bierry, Herminie Marie Victorine; Viat, Antoine Léon; Garnier, Henri; Chatelain, Louise
    - Donation par Joseph Dupy, restaurateur, à Barbe Augustine Camperon, son épouse, tous deux demeurant 23, rue de Ponthieu., 27 mars 1911; MC/ET/XXXIV/1609
      donation; restaurateur; Ponthieu (rue de); Camperon, Barbe Augustine; Dupy, Joseph
    - Donation par Barbe Augustine Camperon, à son époux, Joseph Dupy, restaurateur, tous deux demeurant 23, rue de Ponthieu., 27 mars 1911; MC/ET/XXXIV/1609
    - Procuration par Claire Jacqueline Valentine Debrou, à son époux, Henri Emmanuel Gouin d'Ambrières, attaché à la Société Générale, tous deux demeurant 22, rue du Champ-de-Mars., 27 mars 1911; MC/ET/XXXIV/1609
      procuration; banquier; Champ-de-Mars (rue du); Debrou, Claire Jacqueline Valentine; Gouin d'Ambrières, Henri Emmanuel
    - Notoriété après décès d'Anne Aurélie Gasne, veuve d'Alfred Pierre Hubert Decloux, demeurant à Maisons-Laffitte., 28 mars 1911; MC/ET/XXXIV/1609
      notoriété; Maisons-Laffitte (Yvelines); Gasne, Anne Aurélie; Decloux, Alfred Pierre Hubert
    - Inventaire après décès de Marie Paul Debron, demeurant 8, square de La-Tour-Maubourg., 30 mars 1911; MC/ET/XXXIV/1609
      inventaire après décès; Debron, Marie Paul; La-Tour-Maubourg (square de)
    - Vente par Charles Léon Léger, propriétaire, demeurant 4, rue de Tournon, et consorts, à Ambroise Joseph Loyer, antiquaire, demeurant 147, boulevard Saint-Germain., 31 mars 1911 - 31 mars 1919; MC/ET/XXXIV/1609
      À la suite: quittance par consorts Léger à monsieur Loyer et subrogation en faveur d'Henri Loyer, 31 mars 1919.
      acte de vente; commerçant; Tournon (rue de); Saint-Germain (boulevard); Léger, Charles Léon; Loyer, Ambroise Joseph
  - Minutes. 1911, avril- mai, avril - mai 1911; MC/ET/XXXIV/1610
    - Prorogation de bail par Albert Alphonse Marie Joseph, comte de Reilhac, propriétaire, demeurant 16, rue de Marignan, à Eugène Giraudet, professeur de danse, demeurant 39, boulevard de Strasbourg., 1er avril 1911; MC/ET/XXXIV/1610
      enseignant; notoriété; Marignan (rue de); Strasbourg (boulevard de); Reilhac, Albert Alphonse Marie Joseph de; Giraudet, Eugène
    - Bail par Aline Anne Eugénie Thiébaut, propriétaire, demeurant 53, rue Bonaparte, veuve de Nicolas Émile Pétrot, à Marius Béringer, pharmacien, demeurant 59, rue Bonaparte., 1er avril 1911; MC/ET/XXXIV/1610
      pharmacien; bail; Bonaparte (rue); Thiébaut, Aline Anne Eugénie; Pétrot, Nicolas Émile; Béringer, Marius
    - Notification de projet de mariage à la requête de Victor Jules Durieux, mécanicien, demeurant à Roubaix., 4 avril 1911; MC/ET/XXXIV/1610
      mécanicien; Roubaix (Nord); Durieux, Victor Jules
    - Bail avec promesse de vente par Émile Eugène Thiercelin, négociant, demeurant 34, avenue Niel, à la société Thiercelin et Boissée., 4 avril 1911; MC/ET/XXXIV/1610
      négociant; bail; Niel (avenue); Thiercelin, Émile Eugène
    - Modification aux statuts de la société Thiercelin et Boissée concernant Émile Eugène Thiercelin, négociant, demeurant 34, avenue Niel, et Georges Pierre Auguste Boissée, négociant, demeurant 9, place des Ternes, et partage partiel., 4 avril 1911; MC/ET/XXXIV/1610
      négociant; statuts; Thiercelin, Émile Eugène; Boissée, Georges Pierre; Niel (avenue); Ternes (place des); partage
    - Délivrance de legs par les héritiers de Marie Jacques Alexandre Émile Millot, architecte qui demeurait 36, boulevard Saint-Germain, à Marie Louise Aline Hubert, sa veuve., 5 avril 1911; MC/ET/XXXIV/1610
      architecte; délivrance de legs; Saint-Germain (boulevard); Millot, Marie Jacques Alexandre Émile; Hubert, Marie Louise Aline
    - Réitération d'engagement par Célestin Jules Modé, armurier, demeurant 9, rue des Filles-Saint-Thomas., 6 avril 1911; MC/ET/XXXIV/1610
      armurier; Filles-Saint-Thomas (rue des); Modé, Célestin Jules
    - Procuration par Mélanie Rosalie Bureau, propriétaire, demeurant 14, rue de l'Université, veuve de Jean-Baptiste Blanchet à Charles Eugène Blanchet, son fils, notaire, demeurant 11, rue de Beaujolais, et à Charles Amédée Lefebvre, son petit fils, notaire, demeurant 14, rue de l'Université., 6 avril 1911; MC/ET/XXXIV/1610
      notaire; procuration; Beaujolais (rue de); Université (rue de l'); Bureau, Mélanie Rosalie; Blanchet, Jean-Baptiste; Blanchet, Charles Eugène; Lefebvre, Charles Amédée
    - Inventaire après décès de Félix Auguste Almire Duval, directeur de cabinet de contentieux, demeurant à Charenton., 6 avril 1911; MC/ET/XXXIV/1610
      inventaire après décès; Charenton-le-Pont (Val-de-Marne); Duval, Félix Auguste Almire
    - Mainlevée par Ernest Alexandre Romary, entrepreneur d'agencements de magasins, demeurant 35, rue de Bagnolet, au profit de Gabriel Bruneau, pharmacien, demeurant à Issy-les-Moulineaux., 7 avril 1911; MC/ET/XXXIV/1610
      pharmacien; mainlevée; Issy-les-Moulineaux (Hauts-de-Seine); Bagnolet (rue de); Romary, Ernest Alexandre; Bruneau, Gabriel
    - Procuration par la société Boverat et fils à Fernand Boverat, employé de commerce, demeurant 31, rue Marbeuf., 7 avril 1911; MC/ET/XXXIV/1610
      employé de commerce; procuration; Marbeuf (rue); Boverat, Fernand
    - Procuration par Constant Maurice Boverat, courtier en marchandises, demeurant 7, rue du Coq-Héron, à Fernand Boverat, employé de commerce, demeurant 31, rue Marbeuf., 7 avril 1911; MC/ET/XXXIV/1610
      employé de commerce; courtier; procuration; Marbeuf (rue); Coq-Héron (rue du); Boverat, Constant Maurice; Boverat, Fernand
    - Mainlevée par Georges Alavoine, industriel, demeurant 46, rue de Rome, au profit de Louis Couturon et son épouse, tous deux demeurant 56, rue Clisson., 7 avril 1911; MC/ET/XXXIV/1610
      mainlevée; Rome (rue de); Clisson (rue); Alavoine, Georges; Couturon, Louis
    - Vente par François Eugène Baffert, propriétaire, rentier, et Augustine Ménétrié, son épouse, tous deux demeurant à Villennes, à Eugène Garnier, fondé de pouvoir d'agent de change, demeurant 2, rue Eugène-Manuel., 8 avril 1911; MC/ET/XXXIV/1610
      agent de change; acte de vente; Eugène-Manuel (rue); Villennes-sur-Seine (Yvelines); Baffert, François Eugène; Ménétrié, Augustine; Garnier, Eugène
    - Notoriété rectificative des prénoms de Caroline Virginie Hyacinthe Potot, veuve d'Auguste Joseph Pringuet, demeurant à Montreuil-sous-Bois., 11 avril 1911; MC/ET/XXXIV/1610
      notoriété; Montreuil (Seine-Saint-Denis); Potot, Caroline Virginie Hyacinthe; Pringuet, Auguste Joseph
    - Procuration par Gaston Joseph Poulenc, industriel, demeurant 3, rue de Saint-Simon, à Auguste Laurent Joseph Garriguenc, architecte, demeurant 22, rue Lavoisier., 11 avril 1911; MC/ET/XXXIV/1610
      architecte; procuration; Saint-Simon (rue de); Lavoisier (rue); Poulenc, Gaston Joseph; Garriguenc, Auguste Laurent Joseph
    - Notoriété après décès de Victor Louis Henri Cochard, représentant de commerce, demeurant à Asnières., 11 avril 1911; MC/ET/XXXIV/1610
      notoriété; Asnières-sur-Seine (Hauts-de-Seine); Cochard, Victor Louis Henri
    - Réitération d'apport à la société Fort concernant Marcellin Fort, restaurateur, demeurant 38, rue Étienne-Marcel, et Jules Masse, rentier, demeurant 10, rue Lalo., 12 avril 1911; MC/ET/XXXIV/1610
      restaurateur; Etienne-Marcel (rue); Lalo (rue); Fort, Marcellin; Masse, Jules